臺灣臺北地方法院交通事件裁定　　　　 96年度交聲字第453號
原處分機關　臺北市交通事件裁決所
異　議　人
即受處分人　甲○○
上開異議人即受處分人因違反道路交通管理處罰條例案件，對於
臺北市交通事件裁決所於民國96年4月18日所為之處分（原處分
案號：北市裁二字第裁22-1AB518749號），聲明異議，本院裁定
如下：
    主  文
異議駁回。
    理  由
一、按汽車駕駛人停車時，在禁止臨時停車處所停車之處所停車
    者，處新台幣（下同）600元以上1,200元以下罰鍰，道路交
    通管理處罰條例第56條第1項第1款定有明文。
二、本件異議人即受處分人甲○○於民國96年3月21日9時56分許
    ，將其所有之車牌號碼5586-GT號自用小客車停放於臺北市
    ○○○路5段222號前劃有紅色實線之禁止臨時停車路段，為
    臺北市停車管理處交通助理員拍攝採證照片，以異議人違反
    道路交通管理處罰條例第56條第1項第1款規定逕行開單舉發
    ，嗣異議人於舉發通知單上所載應到案日期前向原處分機關
    提出申訴，經原處分機關函請舉發單位調查結果，仍認異議
    人確有上開違規行為，原處分機關乃依道路交通管理處罰條
    例第56條第1項第1款及違反道路交通管理事件統一裁罰標準
    表之規定於96年4月18日從輕裁處異議人罰鍰900元等情，有
    臺北市政府交通局舉發違反道路交通管理事件通知單（北市
    交停字第1AB518749號）、臺北市交通事件裁決所違反道路
    交通管理事件裁決書（案號：北市裁二字第裁22-1AB518749
    號）暨回執、陳述書、臺北市停車管理處96年4月9日北市停
    四字第09631669400號函及現場採證照片1幀附卷可稽。
三、異議人來狀異議意旨固不否認有於上揭時、地停放車輛之事
    實，惟矢口否認有何違反道路交通管理處罰條例之行為，辯
    稱：發現車輛水箱燈號發生異常，隨即停靠於路旁下車察看
    ，且路旁為三菱汽車公司，基於車行應對汽車相關問題有所
    了解，故先行進入請教及詢問該異常水箱燈號排除等相關方
    法，也在此借用該公司電話詢問TOYOTA北都等問題，在此也
    將引擎蓋及雙黃燈（故障燈）按下打開，得知相關排除方法
    後，立即走出車旁，即發現已被開立罰單，伊基於自己行車
    安全考量，下車尋求解決方法，過程不到三分鐘，伊也急於
    上班，未有存心違規，亦依相關車輛故障方式處理，將車輛
    引擎蓋打開，且按下車輛故障顯示號誌，但因車上只有伊一
    人，故未發現有開單人員而立即上前說明云云。經查：異議
    人於96年4月18日9時56分許許，將其所有之上開車輛停放臺
    北市○○○路○段222號前，該處係劃有禁止臨時停車紅色實
    線之路段，此有卷附現場採證照片可稽，而異議人將其所有
    上開車輛停放於該處，為異議人所不爭執；至異議人以車輛
    故障置辯，並不足以構成其得停車於人行道上之合法正當理
    由，況觀諸上開照片，亦未見有人對該車進行緊急修復之動
    作。又交通助理員開單舉發違反道路交通管理處罰條例所列
    之違規事實，本質上為行政處分，係公務員基於職務上之權
    力，依法就特定之具體事件所為之具公法上效果之單方面行
    政行為，基於公務員為公法上行為具有公信力之原則，該行
    政行為當可被推定為真正，所據以依法處分之事實認定亦為
    正確無誤。從而，異議人上開所辯，要無足採，其違規行為
    至為明確。
四、綜上所述，異議人確有於上揭時、地在設有禁止臨時停車之
    處所停車之違規行為，從而，原處分機關依道路交通管理處
    罰條例第56條第1項第1款及違反道路交通管理事件統一裁罰
    標準表之規定，裁處異議人罰鍰900元，核無違誤，本件聲
    明異議為無理由，自應將其異議駁回。
據上論斷，應依道路交通案件處理辦法第19條，裁定如主文。
中　　華　　民　　國　　96　　年　　4　　 月　　30　　日
　　　　　　　　　交通法庭法　官　曾正龍
以上正本證明與原本無異。
如不服本裁定應於送達後5日內向本院提出抗告狀。
                          書記官  彭自青
中　　華　　民　　國　　96　　年　　4 　　月　　30　　日
